臺灣高等法院刑事判決
109年度上訴字第2178號
上  訴  人  
即  被  告  李振豪



上列上訴人即被告因妨害風化案件，不服臺灣桃園地方法院108
年度訴緝字第89號，中華民國109年4月20日第一審判決（起訴案
號：臺灣桃園地方檢察署107年度偵字第7575號），提起上訴，
本院判決如下：
    主  文
上訴駁回。
    事實及理由
一、本案經本院審理結果，認原審以上訴人即被告甲○○犯刑法第
    231條第1項前段之圖利容留猥褻罪，判處被告有期徒刑6月
    ，並諭知以新臺幣（下同）1,000元折算1日之易科罰金折算
    標準。另就扣案之磁扣1個宣告沒收，及未扣案之犯罪所得4
    00元沒收，於全部或一部不能沒收或不宜執行沒收時，追徵
    其價額。核其認事用法及量刑均無不當，應予維持，並引用
    第一審判決書記載之事實、證據及理由（如附件）。
二、被告上訴意旨略以：我是百香美粧社的負責人，我是在1樓
    做腳底按摩，我不是百越香舒壓館的負責人，陳祖榮也不是
    我的職員，這個案子是警察在2樓抓到小姐的，是陳祖榮私
    底下在2樓恢復百越香舒壓館的營業做的，與我無關云云。
三、駁回上訴之理由：　　
  ㈠被告甲○○於民國106年9月間起擔任址設桃園市○○區○○路000 
    號「百越香舒壓館」之登記及實際負責人，基於意圖使女子
    與他人為猥褻行為，而容留、媒介以營利之犯意，在上址店
    內媒介楊紅江與不特定之男客從事為男客撫摸陰莖至射精（
    俗稱「半套」）之猥褻行為性服務，每次代價為1,000元計
    費，所得由楊紅江從中抽取600元牟利，餘則歸店家所有。
    嗣於107年3月8日晚間7時20分許，員警廖鴻傑喬裝男客至該
    店消費，由不知情之陳祖榮（所涉妨害風化部份，另經臺灣
    桃園地方檢察署檢察官為不起訴處分）引領至該店2 樓包廂
    內，復由楊紅江至該包廂為廖鴻傑服務，過程中楊紅江將廖
    鴻傑之內褲褪去，欲進行半套性服務之際，為警表明身分而
    當場查獲等節，業據原判決論述明確，原判決亦已就被告所
    執辯詞詳予論駁。
  ㈡上訴人即被告雖以前詞置辯，然查：
　  ⒈被告係址設桃園市○○區○○路000號1樓百香美粧社之登記負
      責人，有桃園市政府106年9月8日府經登字第1069010153
      號函暨檢附百香美粧社商業登記抄本在卷可查（見桃檢10
      7年度偵字第7575號偵查卷《下稱偵7575卷》第43至44頁）
      。而上開地點即桃園市○○區○○路000號建築物1樓懸掛之招
      牌為「百越香生活館」，玻璃門上載明「越式、指壓、舒
      壓、油壓」，另小姐之名片上標示「百越香舒壓館」等情
      ，有照片3幀附卷可參（見偵7575卷第42、45頁）。是以
      ，查獲之地點即桃園市○○區○○路000號，
　　　登記、招牌、名片上名稱雖有不同，實際為經營越式指壓
      、舒壓、油壓項目，堪予認定。
　　⒉又證人即櫃檯接待人員陳祖榮於警詢中指稱：實際負責人
      是甲○○等語（見偵7575卷第7頁）。參以證人楊紅江於偵
      訊及原審理時證稱：店裡實際負責人是被告，他說他自己
      是老闆；我去應徵工作，是被告錄取我的等語（見偵7575
      卷第90頁反面，原審訴929卷第89頁反面、第90頁）。佐
      以被告於偵訊及原審準備程序時，均坦承為實際負責人，
      且聘請陳祖榮及店內按摩小姐等語（見偵7575卷第91頁，
      原審107年度訴字第929號卷《下稱原審訴929卷》第33頁）
      ，並有被告擔任負責人之服務人員工作守則中文版、外文
      版在卷可憑（見原審訴929卷第104至105頁）。足見被告
      於107年3月8日為警查獲時，確實為查獲地點之實際負責
      人，被告空言區分1樓百香美粧社、2樓百越香舒壓館之不
      同負責人云云，自難採信。
　　⒊證人楊紅江確有在上開包廂內提供半套性交易服務之情，
      業經據原判決論述明確，本院引用之（詳附件所載）。又
　　　證人楊紅江於原審審理中結證述：店內1樓到2樓有門，客
　　　人進來是櫃檯幫忙打開，才可以上去2 樓包廂，被告知道
　　　我是穿店內制服幫客人按摩等語（見原審訴929卷第91頁
      ），且照片內楊紅江身著暴露服裝進行按摩，另有扣案之
      磁扣1個可資佐證。是以被告就按摩小姐之穿著、磁扣之
      樓層管制等情知之甚詳，是以，被告對於店內按摩小姐為
      不特定之男客提供半套性交易服務，實難諉為不知。況被
      告曾有多次犯圖利容留猥褻罪之前科紀錄，復未見被告有
      何積極防範作為，徒以張貼「本店正派經營、不作色情服
      務」標語為辯，無從作為被告有利之認定。
　㈢綜上所述，被告上訴指摘各節，均無理由，其上訴應予駁
　  回。
據上論斷，應依刑事訴訟法第368條、第373條，判決如主文。
本案經檢察官陳羿如提起公訴，檢察官陳正芬到庭執行職務。
中　　華　　民　　國　　109 　年　　11　　月　　19　　日
              　  刑事第二十三庭審判長法　官  許永煌
　　　　　　　　　　　　　　　　　    法　官  吳定亞
　　　　　　　　　　　　　　　　　    法　官  黃美文
以上正本證明與原本無異。
如不服本判決，應於收受送達後20日內向本院提出上訴書狀，其
未敘述上訴之理由者並得於提起上訴後20日內向本院補提理由書
（均須按他造當事人之人數附繕本）。「切勿逕送上級法院」。
                                　    書記官  彭威翔
中　　華　　民　　國　　109 　年　　11　　月　　20　　日
附錄：本案論罪科刑法條全文
中華民國刑法第231條
意圖使男女與他人為性交或猥褻之行為，而引誘、容留或媒介以
營利者，處5年以下有期徒刑，得併科10萬元以下罰金。以詐術
犯之者，亦同。
公務員包庇他人犯前項之罪者，依前項之規定加重其刑至二分之
一。
【附件】
臺灣桃園地方法院刑事判決　　　　　　 108年度訴緝字第89號
公　訴　人　臺灣桃園地方檢察署檢察官
被　　　告　甲○○
輔　佐　人
即被告之兄　李易原
上列被告因妨害風化案件，經檢察官提起公訴（107 年度偵字第
7575號），本院判決如下：
    主  文
一、甲○○犯圖利容留猥褻罪，處有期徒刑陸月，如易科罰金，
    以新臺幣壹仟元折算壹日。
二、扣案之磁扣壹個沒收。
三、未扣案之犯罪所得新臺幣肆佰元沒收，於全部或一部不能沒
    收時，追徵其價額。
    事  實
一、甲○○於民國106 年9 月間起擔任址設桃園市○○區○○路000 號
    「百越香舒壓館」之登記及實際負責人，基於意圖使女子與
    他人為猥褻行為，而容留、媒介以營利之犯意，在上址店內
    媒介楊紅江與不特定之男客從事為男客撫摸陰莖至射精（俗
    稱「半套」）之猥褻行為性服務，每次代價為新臺幣（下同
    ）1,000 元計費，所得由楊紅江從中抽取600 元牟利，餘則
    歸店家所有。嗣於107 年3 月8 日晚間7 時20分許，員警廖
    鴻傑喬裝男客至該店消費，由不知情之陳祖榮（所涉妨害風
    化部份，另經臺灣桃園地方檢察署檢察官為不起訴處分）引
    領至該店2 樓包廂內，復由楊紅江至該包廂為廖鴻傑服務，
    過程中楊紅江將廖鴻傑之內褲褪去，欲進行半套性服務之際
    ，為警表明身分而當場查獲，並扣得開啟上址1 樓通往2 樓
    通道之磁扣1 個。
二、案經桃園市政府警察局中壢分局報告臺灣桃園地方檢察署檢
    察官偵查起訴。
    理  由
一、證據能力部分：
    按被告以外之人於審判外之陳述，雖不符刑事訴訟法第 159
    條之1 至第159 條之4 等規定，而經當事人於審判程序同意
    作為證據，法院審酌該言詞陳述或書面陳述作成時之情況，
    認為適當者，亦得為證據。當事人、代理人或辯護人於法院
    調查證據時，知有刑事訴訟法第159 條第1 項不得為證據之
    情形，而未於言詞辯論終結前聲明異議者，視為有前項之同
    意，刑事訴訟法第159 條之5 定有明文。上述規定之立法意
    旨在於傳聞證據未經當事人之反對詰問予以核實，原則上先
    予排除。惟若當事人已放棄反對詰問權，於審判程序中表明
    同意該等傳聞證據可作為證據，或於言詞辯論終結前未聲明
    異議，基於尊重當事人對傳聞證據之處分權，認該等傳聞證
    據亦均具有證據能力。查本判決所引用以下被告以外之人於
    審判外作成之相關供述證據，被告於本院準備程序同意有證
    據能力（見本院訴字卷第33頁反面），亦未於言詞辯論終結
    前聲明異議，本院審酌上開證據資料製作時之情況，尚無違
    法取得及證明力明顯過低之瑕疵，認以之作為證據應屬適當
    ，而其餘所依憑判斷之非供述證據，本院亦查無有何違反法
    定程序取得之情形，且上開各該證據均經本院於審判期日依
    法進行證據之提示、調查、辯論，被告於訴訟上之防禦權，
    已受保障，故上開證據資料均有證據能力。
二、實體部分：
  ㈠得心證之理由：
    訊據被告甲○○矢口否認有何前揭犯行，辯稱：伊只是掛名
    的人頭負責人，就營業執照來講，伊只有在桃園市○○區○
    ○路000 號1 樓從事腳底按摩，伊沒進過2 樓，櫃檯照片是
    在1 樓。伊也沒見過陳祖榮，在地檢署才第一次看過他，店
    不是伊開的，是業者拜託伊去當負責人，他們不會告訴伊名
    字，就算伊是負責人，伊就是在1 樓，2 樓的事情跟伊無關
    。按摩價目表有寫伊是收費1,000 元，表示伊是只有純作腳
    底按摩等語（見本院訴緝字卷第203 至216 頁）。經查：
  ⒈被告甲○○係「百越香舒壓館」登記及實際負責人：
  ①「百越香舒壓館」於107 年3 月8 日為警查獲時，被告甲○○
    為登記負責人，業據被告於偵訊及本院準備程序時坦承在卷
    （見偵字卷第91頁，本院訴字卷第33頁），並有桃園市政府
    106年9月8日府經登字第1069010153號函暨檢附百香美粧社
    商業登記抄本及「百越香舒壓館」名片存卷可參（見偵字卷
    第43至45頁），此部分事實，首堪認定。
  ②證人即「百越香舒壓館」櫃檯接待人員陳祖榮於警詢時證稱
    ：百香美粧社（即「百越香舒壓館」）實際負責人是被告，
    伊是去代班，當時伊在櫃檯接待喬裝客人之員警，隨後帶至
    2 樓205 包廂內，再通知服務小姐楊紅江去服務等語（見偵
    字卷第6 至7 頁）；證人楊紅江於偵訊及本院審理時證稱：
    「百越香舒壓館」實際負責人是被告，伊是向被告應徵，被
    告知道伊穿店內制服幫客人按摩等語（見偵字卷第90頁反面
    ，本院訴字卷第89頁反面），復衡以被告於偵訊及本院準備
    程序時均坦承伊係實際負責人，且聘請陳祖榮及店內按摩小
    姐等情（見偵字卷第91頁，本院訴字卷第33頁），足見被告
    於107 年3 月8 日為警查獲時，亦係實際負責人，是以被告
    於本院審理時改稱伊僅係人頭負責人等詞，自屬卸責，無法
    採信。
  ⒉楊紅江在上開「百越香舒壓館」包廂內確有提供半套性交易
    服務：
  ①證人即員警廖鴻傑於偵訊及本院審理時證稱：伊進到店裡是
    由陳祖榮接待，並帶到2 樓包廂，背部按摩約40分鐘後，小
    姐叫伊翻身，把店內提供衛生褲及伊的內褲脫掉，然後用手
    撫摸伊生殖器，再問伊要不要抹油，伊說好，小姐就把油抹
    在伊生殖器上下套弄，伊就表明身分等語（見偵字卷第91頁
    正面，本院訴字卷第93至95頁），並有員警職務報告在卷可
    按（見偵字卷第38頁正面），復觀諸現場蒐證錄音內容：「
    …【光碟時間37分0 秒至37分36秒，A 女：要換前面嗎？甲
    男：好啊。】…【光碟時間41分43秒至42分25秒，甲男：你
    好厲害喔。A 女：嗯？甲男：（呻吟）。】…【光碟時間42
    分25秒至42分46秒，A 女：要加點油嗎？甲男：嗯？A 女：
    要用點油嗎？甲男：嗯）。】…【光碟時間43分23秒至44分
    22秒，甲男：我要表明我身分。A 女：怎樣子？甲男：我是
    警察，不好意思。不會抓你啦。我會抓那個男的。】…」，
    此有本院勘驗筆錄1 份（見本院訴字第44頁反面至第47頁反
    面）在卷可按，證人廖鴻傑就「百越香舒壓館」服務小姐楊
    紅江按摩其生殖器過程，於偵訊及本院審理時證述一致，且
    與現場蒐證錄音內容相符，當可採信。
  ②況依現場照片所示，員警查獲「百越香舒壓館」服務小姐楊
    紅江時，楊紅江僅穿著黑色內衣及短褲，後背及雙腿均裸露
    在外（見偵字卷第39頁正面），足見楊紅江為廖鴻傑按摩時
    ，其穿著甚為曝露。衡情一般顧客於按摩時，或坐或趴或躺
    在按摩床上，服務小姐在按摩過程中，常有彎腰出力之動作
    ，並與顧客長時間近距離肢體接觸。以上開穿著進行按摩，
    勢必造成乳房、大腿內側或內褲等私密部位曝露在外，甚至
    碰觸到顧客，徒生雙方困擾，亦可能招引顧客騷擾，然楊紅
    江穿著上開服裝為男客按摩，毫不擔心引起性暗示之聯想，
    實非從事單純按摩。再佐以前開廖鴻傑證詞及本院勘驗現場
    蒐證錄音光碟內容，堪認楊紅江在上開「百越香舒壓館」包
    廂內確有提供半套性交易服務。
  ⒊被告所辯不可採之說明：
  ①被告於本院準備程序時曾稱：本件按摩小姐與員警按摩的房
    間在2 樓，有隔間用拉門，沒有辦法上鎖，如果客人要用腳
    底按摩才會在伊提供照片的地點等語（見本院訴字卷第48頁
    正面），復參以卷附被告提供之按摩價目表及現場照片（見
    本院訴字卷第39頁正面、第103 頁正面），「百越香舒壓館
    」按摩項目中確有提供全身按摩服務一情，是以被告對於「
    百越香舒壓館」按摩小姐係在2 樓包廂內為顧客進行全身按
    摩，自無不知之理，則被告於本院審理時辯稱：伊是在1 樓
    從事腳底按摩，2 樓的事情跟伊無關等詞，實屬狡辯，無法
    採信。
  ②證人楊紅江於本院審理時證稱：店內1 樓到2 樓有門，客人
    進來是櫃檯幫忙打開，才可以上去2 樓包廂，被告知道伊係
    穿店內制服幫客人按摩等語（見本院訴字卷第91頁），並有
    扣案磁扣1 個可資佐證，又楊紅江所穿著之按摩服裝甚為暴
    露，業如前述。基此，被告對於店內按摩小姐身著暴露服裝
    進行按摩，自有充分認識，更以樓層管制之方式，規避店內
    人員及顧客以外之人探知上址2 樓按摩情形，顯見被告對於
    店內按摩小姐為不特定之男客提供半套性交易服務，實已知
    悉甚詳。況被告曾有多次犯圖利容留猥褻罪之前科紀錄，此
    有臺灣高等法院被告前案紀錄表存卷可參，若被告係經營正
    當之按摩業務，理應謹慎經營，嚴格要求按摩小姐之言行，
    或指示現場服責人多加留意小姐之穿著，然楊紅江係以上開
    服裝為男客按摩，復未見被告有何積極防範作為，益見被告
    辯以只有純作腳底按摩等詞，亦屬虛妄。
  ⒋綜上所述，被告所辯均不足採信，本案事證已臻明確，被告
    前揭犯行堪以認定，應依法論科。
  ㈡論罪科刑：
  ⒈按刑法第231 條第1 項前段之圖利媒介、容留猥褻罪，祇須
    行為人主觀上有營利及使男女與他人為猥褻行為之犯意，客
    觀上有容留或媒介之行為，犯罪即已成立，不以實際得利，
    或該男、女確已發生猥褻行為為必要。又楊紅江所提供之半
    套性交易服務，係以手套弄男性生殖器，屬性交以外足以滿
    足性欲之情色行為，自屬猥褻行為。是核被告甲○○所為，
    係犯刑法第231 條第1 項前段之圖利容留猥褻罪。其媒介之
    低度行為，為容留之高度行為吸收，不另論罪。
  ⒉爰審酌被告在前已有多次妨害風化罪之前科紀錄，於本件雖
    非累犯，然足認其素行不佳，竟不知自省悔悟，從事經營按
    摩營利事業，未思正派經營，反為圖營利，竟容留、媒介成
    年女子與男客為猥褻之性交易，破壞善良風俗，敗壞社會風
    氣，所為非是，兼衡其犯後否認犯行，多所矯飾，未見悔意
    之犯後態度；暨其犯罪之目的、手段、生活狀況、品行、專
    科畢業之智識程度、家庭經濟狀況為勉持（見本院訴緝字卷
    第13頁）等一切情狀，量處如主文所示之刑，併諭知易科罰
    金之折算標準。
三、沒收部分：
  ㈠扣案之磁扣1 個，為被告所實際支配，而供其經營「百越香
    舒壓館」內色情按摩猥褻犯行之用，為屬於犯罪行為人供犯
    罪所用之物，爰依刑法第38條第2 項前段之規定宣告沒收。
  ㈡被告於本院準備程序坦認按摩1 小時為1,000 元，而店家抽
    400 元，按摩小姐拿600 元之事實（見本院訴字卷第48頁正
    面），又證人廖鴻傑於本院審理時證稱：伊事後有給當天按
    摩1,000 元等語（見本院訴字卷第94頁反面），是以被告本
    案犯罪所得為400 元，應依刑法第38條之1 第1 項前段、第
    3 項之規定宣告沒收，併諭知於全部或一部不能沒收（本件
    並無不宜執行沒收之情形）時，追徵其價額。
據上論斷，應依刑事訴訟法第299 條第1 項前段，刑法第231 條
第1 項前段、第41條第1 項前段、第38條第2 項前段、第38條之
1 第1 項前段、第3 項，刑法施行法第1 條之1 第1 項、第2 項
但書，判決如主文。
本案經檢察官陳羿如提起公訴，檢察官鄧瑋琪到庭執行職務。
中    華    民    國    109    年    4    月    20    日
                  刑事第十六庭審判長法  官  游紅桃
                                    法  官  林蕙芳
                                    法  官  黃柏嘉
以上正本證明與原本無異。
如不服本判決應於收受判決後20日內向本院提出上訴書狀，並應
敘述具體理由。其未敘述上訴理由者，應於上訴期間屆滿後20日
內向本院補提理由書(均須按他造當事人之人數附繕本)「切勿逕
送上級法院」。
                                    書記官  黃瓊儀
中    華    民    國   109    年    4     月    21    日
　
附錄本案論罪科刑法條：
中華民國刑法第231條
（圖利使人為性交或猥褻罪）
意圖使男女與他人為性交或猥褻之行為，而引誘、容留或媒介以
營利者，處5 年以下有期徒刑，得併科10萬元以下罰金。以詐術
犯之者，亦同。
公務員包庇他人犯前項之罪者，依前項之規定加重其刑至二分之
一。